【裁判字號】    90,上易,1169
【裁判日期】    900510
【裁判案由】    傷害
【裁判全文】
臺灣高等法院刑事判決                            九十年度上易字第一一六九號
    上  訴  人
    即  被  告  甲○○
右上訴人因傷害案件，不服臺灣板橋地方法院八十九年度易字第三０二一號，中華民
國九十年一月十八日第一審判決（起訴案號：臺灣板橋地方法院檢察署八十九年度偵
字第一二三五一號）提起上訴，本院判決如左：
    主  文
上訴駁回。
    事  實
一、甲○○於民國八十九年五月二十五日十四時五十分許，在臺北縣板橋市○○路○
    段二二七號前，因前往該處勸導處理火場廢棄物，與該路段二二九號護膚店林姓
    負責人發生口角，該林姓負責人之友人乙○○（業經台灣板橋地方法院判決確定
    ）見狀，遂上前與甲○○爭執，雙方一言不合進而互毆，詎甲○○基於傷害人身
    體之犯意，乙○○亦基於傷害人身體之犯意，互相以拳頭毆打對方，分別致甲○
    ○因而受有左眼眶挫傷一點五乘一公分、一乘一公分、三乘二公分、左臉頰挫傷
    併腫脹二乘二公分、左後耳挫傷位腫脹三乘二公分之傷害，並致乙○○受有前胸
    部瘀傷十八乘六公分、右背部瘀傷九乘二公分、左背部瘀傷九乘三公分之傷害。
二、案經被害人甲○○、乙○○訴由臺北縣警察局海山分局報告臺灣板橋地方法院檢
    察署檢察官偵查起訴。
    理  由
一、訊據上訴人即被告乙○○矢口否認右揭傷害犯行，辯稱：伊係遭三人圍毆，並未
    毆打乙○○，乙○○之傷係遭人勸架拉開所造成云云。經查：(1)右揭犯罪事實，
    業據被告乙○○供述甚詳，並就與被告甲○○爭執，一言不合雙方徒手互毆等情
    供述歷歷，復有臺北縣立板橋醫院診斷證明書二份附卷可稽，是共同被告乙○○
    不僅供述遭被告甲○○毆打，亦自承毆打被告甲○○，是其供述並無卸責之情形
    ；(2)證人張明興雖於原審開庭時證稱：事發時不在場，送行動電話去時剛好三人
    在打甲○○云云，後又稱：他們在針車車台上講一講就打起來了，其中一個人抓
    著甲○○的左手打甲○○的額頭，因為當時很混亂，我也不是很有印象云云，惟
    查，證人張明興先證稱：事發時不在現場，後又證稱：他們在針車上講一講就打
    起來，前後證詞矛盾，難認與事實相符，況證人張明興亦自承當時情形其亦不是
    很清楚等情，是其上開證言難以採信；(3)被告甲○○於本院調查時又稱另有隔壁
    鄰居目擊可證云云，然又稱該鄰居不敢出面作證等情，是一證據亦無從調查。綜
    上所述，被告甲○○上開所辯，核係卸責之詞，不足採信。事證明確，被告甲○
    ○犯行洵堪認定。
二、核被告甲○○所為，係犯刑法第二百七十七條第一項之普通傷害罪。查被告二人
    行為後，刑法第四十一條業於九十年一月四日經立法院修正通過，並經總統於九
    十年一月十日公布，而於同年一月十二日生效施行，其修正條文為：「犯最重本
    刑為五年以下有期徒刑以下之刑之罪，而受六個月以下有期徒刑或拘役之宣告，
    因身體、教育、職業、家庭之關係或其他正當事由，執行顯有困難者，得以一元
    以上三元以下折算一日，易科罰金。但確因不執行所宣告之刑，難收矯正之效，
    或難以維持法秩序者，不在此限。」「併合處罰之數罪，均有前項情形，其應執
    行之刑逾六月者，亦同」，核與修正前刑法第四十一條相較，修正後條文並無較
    有利於被告，自應依刑法第二條第一項之規定，適用裁判時之法律，依修正後刑
    法第四十一條規定諭知易科罰金之折算標準，合此說明。原審本同上見解，適用
    刑法刑法第二百七十七條第一項、修正後第四十一條，罰金罰鍰提高標準條例第
    一條前段、第二條之規定，並審酌被告甲○○之素行、僅因細故互毆、目的、手
    段、知識程度、及犯罪後態度等一切情狀，量處拘役三十日，並諭知易科罰金之
    折算標準，其認事用法及量刑，均無不合，被告甲○○上訴否認犯行指摘原判決
    不當為無理由，應駁回其上訴。
據上論斷，應依刑事訴訟法第三百六十八條，判決如主文。
本案經檢察官費玲玲到庭執行職務。
中      華      民      國    九十      年      五      月      十      日
                              台灣高等法院刑事第十三庭
                                  審判長法  官  蔡    燉
                                        法  官  盧  彥  如
                                        法  官  周  占  春
右正本證明與原本無異。
不得上訴。
                                        書記官  蕭  麗  珍
中    華    民    國     九十     年       五       月        十        日
附錄：本案論罪科刑法條全文
刑法第二百七十七條第一項
傷害人之身體或健康者，處三年以下有期徒刑、拘役或一千元以下罰金。


司法院資訊處製作；財團法人民間司法改革基金會備份。
